臺灣高等法院高雄分院刑事裁定　　　　100年度毒抗字第110號
抗　告　人
即　被　告　黃秋香
上列抗告人因聲請觀察勒戒案件，不服臺灣高雄地方法院中華民
國100 年8 月5 日裁定（100 年度毒聲字第824 號），提起抗告
，本院裁定如下：
    主  文
抗告駁回。
    理  由
一、按犯毒品危害防制條例第10條之罪者，檢察官應聲請法院裁
    定，或少年法院（地方法院少年法庭）應先裁定，令被告或
    少年入勒戒處所觀察、勒戒，其期間不得逾2 月。觀察、勒
    戒後，檢察官或少年法院（地方法院少年法庭）依據勒戒處
    所之陳報，認受觀察、勒戒人無繼續施用毒品傾向者，應即
    釋放，並為不起訴之處分或不付審理之裁定；認受觀察、勒
    戒人有繼續施用毒品傾向者，檢察官應聲請法院裁定或由少
    年法院（地方法院少年法庭）裁定令入戒治處所強制戒治，
    其期間為6 個月以上，至無繼續強制戒治之必要為止。但最
    長不得逾1 年。依前項規定為觀察、勒戒或強制戒治執行完
    畢釋放後，5 年後再犯第10條之罪者，適用本條前2 項之規
    定。受觀察、勒戒或強制戒治處分之人，於觀察、勒戒或強
    制戒治期滿後，由公立就業輔導機構輔導就業，毒品危害防
    制條例第20條定有明文。
二、原裁定意旨略以：抗告人即被告黃秋香（下稱被告）於警訊
    中固僅坦承於100 年4 月初某日，在高雄市○○區○○街18
    2 巷13號3 樓之蔡慶豐處所內有施用第一級毒品海洛因之事
    實，而未自白有施用第二級毒品甲基安非他命；惟查，被告
    於100 年4 月7 日20時30分許為警採集之尿液，經台灣檢驗
    科技股份有限公司依據酵素免疫分析法為初步檢驗、並以氣
    相層析質譜儀法確認檢驗結果，確呈可待因、嗎啡及安非他
    命、甲基安非他命陽性反應，其中可待因檢出濃度為111000
    ng/ml 、嗎啡檢出濃度為279050ng/ml 、安非他命檢出濃度
    為1120ng /ml、甲基安非他命檢出濃度亦達7545ng/ml ，有
    該公司100 年5 月21日濫用藥物檢驗報告、濫用藥物尿液檢
    體監管紀錄表（編號I-100137）各1 紙在卷可憑。由前開函
    文可知，本件已可排除偽陽性反應產生之可能，而被告雖未
    坦承另有施用甲基安非他犯行，惟其尿液中既已檢出上開濃
    度安非他命、甲基安非他命陽性反應，且濃度非低，足認被
    告確實有施用第一級毒品海洛因及第二級毒品甲基安非他命
    無訛。是聲請意旨所載上情與事實相符，而被告曾於91年間
    施用毒品經送觀察勒戒、強制戒治後，而於93年1 月16日戒
    治期滿執行完畢，5 年後再犯本件施用毒品犯行，揆諸前開
    條文規定，本件檢察官聲請於法有據，爰依毒品危害防制條
    例第20條第1 項、觀察勒戒處分執行條例第3 條第1 項，裁
    定令被告入勒戒處所觀察、勒戒，其期間不得逾貳月。
三、抗告意旨雖以：伊為警查獲時，隨即向警方坦承不諱，並表
    示已兩天未曾施用毒品，且已向高雄市立凱旋醫院申請接受
    美沙冬治療中，嗣接受治療迄今已有3 月，故顯示被告戒毒
    之決心；又被告家中尚有老父，亟須被告工作藉以維生，被
    告既已完成戒毒，自應無再送勒戒之必要等語。
四、經查，被告於上揭時地為警查獲時，即坦承有施用毒品之情
    事；而其尿液經警方送請檢驗，確有嗎啡及甲基安非他命陽
    性反應，已如前述。再者，台灣檢驗科技股份有限公司係以
    氣相層析質譜儀法為確認鑑定，有上開鑑定書可憑；而以氣
    相層析質譜儀法進行確認者，均不致產偽陽性，此經行政院
    衛生署管制藥品管理局於92年7 月23日以管檢字第
    0920005609 號 函示明確。是核原裁定認事用法，並無不合
    ，被告執上開事由，指摘原裁定不當，為無理由，應予駁回
    。
據上論結，應依刑事訴訟法第412 條，裁定如主文。
中    華    民    國    100   年    9     月    19    日
                  刑事第四庭    審判長法  官  蕭權閔
                                      法  官  唐照明
                                      法  官  吳進寶
以上正本證明與原本無異。
不得抗告。
中    華    民    國    100   年    9     月    19    日
                                      書記官  唐奇燕